Francisco Omar Habib González Utrera

DESARROLLADOR WEB JR

Ingeniero en Sistemas Computacionales con experiencia en HTML, CSS, JavaScript y React. He liderado proyectos de software, destacando en diseño, codificación y documentación. Soy responsable, colaborativo, proactivo, creativo y con un fuerte espíritu de aprendizaje.

EXPERIENCIA

Proyecto 1 - Aprender a aprender

TripleTen

- Estructuré el HTML de manera clara y accesible, utilizando elementos semánticos.
- Organicé los estilos CSS utilizando la metodología BEM para una mejor organización y mantenibilidad del sitio.
- Utilicé Git y GitHub para gestionar las versiones del proyecto.

Proyecto 2 - De patria a patria

TripleTen

- Continué y refiné la maquetación semántica en HTML y la metodología BEM.
- Implementé técnicas avanzadas de diseño, como 'display: flex' y 'display: grid', además de media queries para garantizar la responsividad total del sitio.
- Mejoré mis prácticas de colaboración y seguimiento de cambios del proyecto en git.

Proyecto 3 - Around in the U.S

TripleTen

2023-07 **-** 2024-02 **2** Enlace al proyecto

- Utilicé React.js para desarrollar el proyecto, aprovechando su enfoque basado en componentes.
- Implementé un Log In y un Sign Off y el uso de JWT para validar si el usuario inició sesión en el sitio previamente.
- Implemente diversas funcionalidades interactivas, como editar datos de usuario, creación y gestión de tarjetas, todo utilizando una Api desarrollada por mi con Node.js

CONTACTO



(55) 2283111621 (principal)



francgonzalez456@gmail.com



Enlace a mi Linkedin.



Enlace a mi GitHub.



Enlace a mi Portafolio Web.

HABILIDADES

- HTML5
- CSS3
- JavaScript
- React.js
- Node.js (básico)
- SQL-mySQL (básico)
- NoSQL-mongo.db (básico)
- Git y Github

EDUCACIÓN

Programa de Desarrollo Web

TripleTen

2022 - 2024

Ingeniería en Sistemas Computacionales

Instituto Tecnológico Superior de Xalapa (Titulado).

2014 - 2016

IDIOMAS

- Español (Lengua nativa).
- Inglés A2.